最高法院刑事判決
                                   111年度台上字第4486號
上  訴  人  陳俊廷                     




上列上訴人因違反毒品危害防制條例案件，不服臺灣高等法院中
華民國111年5月24日第二審判決（111年度上訴字第593號，起訴
案號：臺灣桃園地方檢察署110 年度偵字第2407號），提起上訴
，本院判決如下：
    主  文
上訴駁回。
    理  由
一、按刑事訴訟法第377 條規定，上訴於第三審法院，非以判決
    違背法令為理由，不得為之。是提起第三審上訴，應以原判
    決違背法令為理由，係屬法定要件。如果上訴理由書狀並未
    依據卷內訴訟資料，具體指摘原判決不適用何種法則或如何
    適用不當，或所指摘原判決違法情事，顯與法律規定得為第
    三審上訴理由之違法情形不相適合時，均應認其上訴為違背
    法律上之程式，予以駁回。至於原判決究竟有無違法，與上
    訴是否以違法為理由，係屬二事。
二、本件原判決維持第一審關於論處上訴人陳俊廷共同販賣第三
    級毒品未遂罪（先依累犯之規定加重其刑，再依未遂犯及毒
    品危害防制條例第17條第2 項之規定遞減其刑）量刑部分之
    判決，而駁回上訴人關於此部分在第二審之上訴。已詳述憑
    以認定犯罪事實之依據及如何審酌量刑之理由。上訴人不服
    ，提起上訴。
三、按司法院釋字第775號解釋意旨，謂刑法第47條第1項累犯加
    重本刑之規定，係基於累犯者有其特別惡性及對刑罰反應力
    薄弱等立法理由，惟不問情節一律加重最低本刑，致生罪刑
    不相當或違反比例原則之情形時，法院就該個案應依上開解
    釋意旨，裁量是否加重最低本刑。而法院於審酌是否依累犯
    規定加重其刑，應依個案情節為衡量，此與刑之量定，同為
    法院依職權裁量之事項，若其裁量合於上開累犯加重其刑之
    立法目的，且無罪刑不相當或違反比例原則之情事，自難指
    為違法。又是否適用刑法第59條酌減其刑及刑之量定，均屬
    事實審法院得依職權裁量範疇。原判決已說明上訴人於民國
    109年3月13日前案執行有期徒刑完畢未久，於同年12月21日
    再犯本件共同販賣第三級毒品未遂之罪，應有上開解釋意旨
    所指之具有特別惡性及對刑罰反應力薄弱之情，經裁量結果
    ，認應依刑法第47條第1 項之累犯規定加重其刑；復敘明上
    訴人本件之犯行為未遂犯，且符合毒品危害防制條例第17條
    第2 項於偵查及歷次審判中均自白之規定，乃依序遞減其刑
    後，何以已無情堪憫恕再適用刑法第59條規定酌減其刑之必
    要等旨；並以上訴人之責任為基礎，審酌上訴人前有販賣第
    三級毒品之累犯前科紀錄與其犯罪情狀，其本件犯行僅有 1
    次，擬共同販賣毒品之數量非鉅，且未流入市面，所生危害
    尚輕，及上訴人僅國中畢業，從事勞動工作，家中經濟狀況
    勉強維持等一切情狀，為刑之量定，既未逾越先依累犯規定
    加重其刑，再依未遂犯及毒品危害防制條例第17條第2 項規
    定遞行減輕其刑後之法定刑度，且無違公平正義情形，亦未
    違背司法院釋字第775 號解釋意旨所揭示違反比例、罪刑相
    當原則，屬其刑罰裁量權之適法行使，自不容任意指摘有量
    刑過重之違法。
四、上訴意旨皆置原判決之論敘於不顧，略謂：其本件之犯行並
    不成立累犯、原判決未斟酌其已坦承犯行，深感悔悟，並有
    正當工作，加以其有甫出生未久之小孩賴其撫育等情，維持
    第一審過重之量刑，均有違誤云云。經核係憑持己見，對於
    原審量刑之適法職權行使，徒以自己之說詞，任意指為違法
    ，或就不影響判決之枝節事項，執為指摘，與法律規定得為
    第三審上訴理由之違法情形，不相適合。本件上訴不合法律
    上程式，應予駁回。
據上論結，應依刑事訴訟法第395條前段，判決如主文。
中　　華　　民　　國　 111　　年　　10　　月　　5 　　日
                  刑事第九庭審判長法  官  蔡　彩　貞
                                  法  官  梁　宏　哲
                                  法  官  莊　松　泉
                                  法  官  林　庚　棟
                                  法  官  周　盈　文
本件正本證明與原本無異
                                  書記官
中　　華　　民　　國　 111　　年　　10　　月　　13　　日